# 请教陈版，关于典当行的利息确认能否简化处理？

提问人：gpqg 时间：2023-03-10 10:55:24
陈版，
根据财会2009 11号的通知，典当行需要按照企业会计准则的规定进行相关的会计处理，每期的利息收入按照摊余成本和实际利率进行计算。
根据典当管理办法第 36 条的规定，典当的当期最长期限不得超过 6 个月。
我有两个问题需要请教陈版指导：
一是，根据典当行业实际的经营情况而言，当当户第一次出现逾期违约时，大概率当金的利息甚至是当金就无法收回。也就是说该利息甚至是当金的可收回性较低，那么此时我们能否基于谨慎性的原则，不确认当期的利息收入呢？
二是，如果是正常经营情况下，当户每期支付利息，这个利息能否按照当金的面值和票面利率去计算利息收入呢？
因为典当行业的当期仅有 6 个月，不足 1 年，期限较短，能否不用实际利率法计算利息收入呢？
谢谢陈版。

回答人：chenyiwei
1 、理论上应采用新金融工具准则对于已发生信用减值（第三阶段）金融资产的利息收入计量方式。实务中可以基于重要性原则考虑是否接受简化处理。但不论利息收入是否确认，该笔当金的减值准备计提都要确保足额。
2 、可给予重要性原则考虑能否接受该简化处理。